【裁判字號】    97,抗,212
【裁判日期】    970513
【裁判案由】    聲請法官迴避
【裁判全文】
臺灣高等法院臺中分院民事裁定  97年度抗字第212號
抗  告  人    甲○○
上列抗告人與相對人廖進江間因返還所有物事件，對於中華民國
97年3月28日台灣台中地方法院97年度聲字第668號裁定提起抗告
，本院裁定如下：
    主  文
抗告駁回。
抗告程序費用由抗告人負擔。
    理  由
一、抗告意旨略為：抗告人與相對人即配偶廖進江間返還所有物
    事件（87中簡字第830號），由台灣台中地方法院黃文進法
    官審理，黃法官未查明一切，只聽相對人及對方律師片面之
    詞，即一直要抗告人吐出最高法院之案號，且令抗告人更傷
    心的是為相對人四處放風聲說已經買通了法官及書記官，法
    官真的比較偏相對人，而根本不理抗告人全家死活，且法官
    搞不清楚全部事情的狀況，法官辦案的態度已經造成抗告人
    之傷害，抗告人已經氣到「調點滴」（按應係吊點滴之誤）
    ，女兒已經氣到心律不整。而97年2月20日、97年2月27日、
    97年3月17日下午2點50分及97年4月14日下午2點10分，原審
    司法人員不斷催逼抗告人，而抗告人明明已經於97年3月3日
    下午2點50分於法庭上已經解釋清楚及說明一切，抗告人案
    件尚於最高法院再審再救濟了，原審黃文進法官根本知情，
    那為何仍不斷逼迫抗告人且亂審閱抗告人之案件？經原審裁
    定駁回抗告人法官迴避之聲請，抗告人曾向柳寶倫書記官詢
    問，而該書記官告知抗告人：原審裁定之法官仍為黃文進法
    官，法官僅有換案號、股別及書記官，如此原裁定審理似乎
    有不公平。而本件訴訟之審理，黃文進法官明知訴狀已有寄
    到抗告人家中，是黃文進法官之審理顯有偏頗之虞等語置為
    抗辯。
二、按民事訴訟法第33條第1項第2款規定法官有應自行迴避而不
    自行迴避以外之情形，足認其執行職務有偏頗之虞，據而聲
    請法官迴避者，應以法官對於訴訟標的有特別利害關係，或
    與當事人之一造有密切之交誼或嫌怨，或基於其他情形客觀
    上足疑其為不公平之審判者為其原因事實，若僅憑當事人之
    主觀臆測，或不滿意推事進行訴訟遲緩，或認推事指揮訴訟
    欠當，即不得謂其有偏頗之虞，最高法院69年度台抗字第45
    7號判例可為參酌。又以此迴避原因，依同法第34條第2項、
    第284條規定，應於聲請之日起3日內釋明之。經查：本件抗
    告人所指事實，僅就本案原審法院審理指揮訴訟進行之狀況
    ，及相對人於外放話內容為指摘，核與該案件法官就訴訟結
    果有利害關係，或與當事人有親交嫌惡等客觀事實，依法顯
    非相符。原裁定因而駁回抗告人之聲請，核無不合，抗告人
    仍執陳詞原裁定不當，並無理由，應予駁回。
據上論結，本件抗告為無理由，依民事訴訟法第495條之1第1項
、第449條第1項、第95條、第78條，裁定如主文。
中    華    民    國    97    年    5     月    13    日
                  民事第五庭    審判長法  官  林陳松
                                      法  官  古金男
                                      法  官  鄭金龍
以上正本係照原本作成。
不得再抗告。
                                      書記官  陳振海
中    華    民    國    97    年    5     月    14    日
                                                      Ｍ


司法院資訊處製作；財團法人民間司法改革基金會備份。
